# IPO 企业老板口头承诺给高管的股份

提问人：song2003921 时间：2019-05-31 20:40:06
请问陈老师 @chenyiwei，某公司开始准备 IPO申报，据董秘讲，老板给高管承诺，上市后会给予每人一定股份，只是现在为了利润，不能实施。请问这种情况下，申报时需要确认股份支付的费用吗？

回答人：chenyiwei
关键是如何确认该项股份支付计划的真实存在，以及其条款和安排是否完备，是否满足进行会计处理的条件和是否对各方具有约束力。建议就此问题咨询律师意见。楼上网友建议的公证也是一种可行途径。